【裁判字號】    97,訴,1793
【裁判日期】    971028
【裁判案由】    毒品危害防制條例
【裁判全文】
臺灣臺北地方法院刑事判決              97年度訴字第1793號
公  訴  人  臺灣臺北地方法院檢察署檢察官
被      告  甲○○
上列被告因毒品危害防制條例案件，經檢察官提起公訴（97年度
毒偵字第2901號、97年度毒偵字第2501號、97年度毒偵字第2818
號），因被告於準備程序進行中就被訴事實為有罪之陳述，且所
犯非死刑、無期徒刑、最輕本刑為三年以上有期徒刑之罪或高等
法院管轄第一審案件，經告知簡式審判程序之旨，並聽取檢察官
、被告之意見後，經本院合議庭裁定由受命法官獨任進行簡式審
判程序，本院判決如下：
    主  文
甲○○施用第一級毒品，累犯，處有期徒刑壹年，扣案之玻璃球
吸食器壹組及甲基安非他命殘渣袋壹個，均沒收銷燬之；又施用
第一級毒品，累犯，處有期徒刑壹年，扣案之海洛因殘渣袋肆個
，均沒收銷燬之。應執行有期徒刑壹年拾月，扣案之海洛因殘渣
袋肆個、甲基安非他命殘渣袋壹個及玻璃球吸食器壹組，均沒收
銷燬之。
    犯罪事實
一、甲○○前於民國93年間因槍砲彈藥刀械管制條例案件，經本
    院92年訴字第1090號判處有期徒刑10月併科罰金新臺幣3萬
    元，緩刑3年，嗣經本院94年撤緩字第12號撤銷緩刑確定（
    上稱甲案）；又因施用毒品案件，經本院93年訴字第1422號
    判處有期徒刑8月、4月，定應執行刑有期徒刑10月（上稱乙
    案）；於94年間因施用毒品案件，經本院94訴字第710號判
    處有期徒刑10月、6月，應執行有期徒刑1年2月（上稱丙案
    ），上開甲、乙、丙三案送監接續執行，於96年4月19日縮
    短刑期假釋出監付保護管束，嗣丙案經本院96年聲字第1706
    號裁定減刑並定執行刑為有期徒刑6月，於97年1月10日減刑
    期滿，未經撤銷假釋，刑期以執行完畢論。詎仍不知悔改，
    基於施用第一級毒品海洛因及第二級毒品甲基安非他命之犯
    意，分別於(1)97年7月14日某時，在臺北縣永和市勝利市場
    廁所內，將第一級毒品海洛因及第二級毒品甲基安非他命同
    時裝在玻璃球內點火燒烤產生煙霧，併予吸聞之方式，而同
    時施用第一級毒品海洛因及第二級毒品甲基安非他命1次，
    97年7月16日下午11時20分許，在臺北市○○路與廈門街口
    ，為警攔檢，扣得已使用過且有上開毒品殘留之玻璃球吸食
    器1組及第二級毒品甲基安非他命殘渣袋1個（量微無法析離
    ）；(2)97年8月20日某時，在臺北縣永和市勝利市場廁所內
    ，將第一級毒品海洛因及第二級毒品甲基安非他命同時裝在
    玻璃球內點火燒烤產生煙霧，併予吸聞之方式，而同時施用
    第一級毒品海洛因及第二級毒品甲基安非他命1次，嗣於97
    年8月20日下午9時20分許，在臺北市○○○路113號前，為
    警攔檢，扣得第一級毒品海洛因殘渣袋4個（量微無法析離
    ）。
二、案經臺北市政府警察局中正第二分局及中山分局報告臺灣臺
    北地方法院檢察署檢察官偵查起訴，甲○○於本院準備程序
    中就被訴事實為有罪之陳述，經告知簡式審判程序之旨，並
    聽取當事人之意見後，經本院合議庭裁定由受命法官獨任進
    行簡式審判程序。
    理  由
一、訊據被告甲○○對於上揭犯罪事實均坦承不諱，有臺灣尖端
    先進生技醫藥股份有限公司97年8月1日濫用藥物檢驗報告、
    臺北市政府警察局偵辦毒品案件尿液檢驗委驗單及臺灣尖端
    先進生技醫藥股份有限公司97年8月29日濫用藥物檢驗報告
    、臺北市政府警察局偵辦毒品案件尿液檢驗委驗單各1份在
    卷可稽，復有玻璃球吸食器1組、第二級毒品甲基安非他命
    殘渣袋1個、第一級毒品海洛因殘渣袋4個扣案可佐，足認被
    告自白與事實相符，應堪採信，本件事證明確，被告犯行堪
    以認定，應予依法論科。
二、另依據法務部調查局93年7月12日函記載：國內甲基安非他
    命施用方式主要以燒煙吸食為主，而海洛因施用方式有注射
    方式（以針筒施打）或以燒煙吸食，兩者是否可同時、同日
    施用，依藥理作用區分海洛因係中樞神經抑制劑、安非他命
    類毒品係中樞神經興奮劑，二者作用機轉不同，本不宜共用
    ，然對毒品施用者並無考慮此一原則的必要，通常可見其習
    性，同時、施用任何毒品等語，此有卷附法務部調查局93年
    7月12日調科壹字第09300262550號函在卷可參（見本院卷）
    。是被告所稱其同時施用海洛因及安非他命等語，尚非無據
    ，是公訴人認為被告係分別施用第一級海洛因、第二級毒品
    安非他命尚有違誤，附此敘明。
三、核被告所為，係犯毒品危害防制條例第10條第1項之施用第
    一級毒品罪及同條第2項之施用第二級毒品罪。其施用前後
    持有第一級毒品海洛因及第二級毒品甲基安非他命之低度行
    為，為其施用之高度行為所吸收，不另論罪。又被告是以一
    施用行為同時施用二種毒品，而觸犯數罪名，為想像競合犯
    ，應從一重之施用第一級毒品罪處斷。又被告前後兩次施用
    毒品之犯行，犯意各別，應分論併罰。被告前於民國93年間
    因槍砲彈藥刀械管制條例案件，經本院92年訴字第1090號判
    處有期徒刑10月併科罰金新臺幣3萬元，緩刑3年，嗣經本院
    94年撤緩字第12號撤銷緩刑確定（上稱甲案）；又因施用毒
    品案件，經本院93年訴字第1422號判處有期徒刑8月、4月，
    定應執行刑有期徒刑10月（上稱乙案）；於94年間因施用毒
    品案件，經本院94訴字第710號判處有期徒刑10月、6月，應
    執行有期徒刑1年2月（上稱丙案），上開甲、乙、丙三案送
    監接續執行，於96年4月19日縮短刑期假釋出監付保護管束
    ，嗣丙案經本院96年聲字第1706號裁定減刑並定執行刑為有
    期徒刑6月，於97年1月10日減刑期滿，未經撤銷假釋，刑期
    以執行完畢論，有臺灣高等法院被告前案紀錄表在卷可憑，
    其於徒刑執行完畢後，5年內故意再犯有期徒刑以上之罪，
    為累犯，應依刑法第47條第1項規定加重其刑二分之一。爰
    審酌被告前有犯罪紀錄，有臺灣高等法院被告前案紀錄表可
    考，素行不端，又經觀察、勒戒之矯治處遇及科刑處分後，
    仍不知戒除毒癮，復繼續沾染毒品惡習，其施用毒品行為對
    於自身及社會所生危害程度非輕，惟犯後坦承犯行，態度尚
    可等一切情狀，分別量處如主文所示之刑。又扣案之玻璃球
    吸食器1組、海洛因殘渣袋4個及甲基安非他命殘渣袋1個，
    因海洛因及甲基安非他命已分別附著於玻璃球吸食器及殘渣
    袋上，且量微而無法析離，堪認上開玻璃球吸食器及殘渣袋
    與毒品二者無從剝離，應依毒品危害防制條例第18條第1項
    前段宣告沒收銷燬。
據上論斷，應依刑事訴訟法第273條之1、第299條第1項前段，毒
品危害防制條例第10條第1項、第2項、第18條第1項前段，刑法
第11條、第47條第1項、第55條、第51條第5款，判決如主文。
本案經檢察官江貞諭到庭執行職務
中    華    民    國    97    年    10    月    28    日
                  刑事第八庭    法  官  楊蕙芬
以上正本證明與原本無異。
如不服本判決，應於判決送達後10日內，向本院提出上訴狀。
                                書記官  馬正道
中    華    民    國    97    年    10    月    28    日
附錄法條：
毒品危害防制條例第10條
施用第一級毒品者，處 6 月以上 5 年以下有期徒刑。
施用第二級毒品者，處 3 年以下有期徒刑。


司法院資訊處製作；財團法人民間司法改革基金會備份。
